【裁判字號】    99,家抗,30
【裁判日期】    990430
【裁判案由】    假處分
【裁判全文】
臺灣高等法院民事裁定                  99年度家抗字第30號
抗  告  人  乙○○
代  理  人  王聰明    律師
上列抗告人因與相對人甲○○間假處分事件，對於中華民國99年
1月25日臺灣士林地方法院99年度家全字第5號所為裁定提起抗告
，本院裁定如下：
    主  文
原裁定廢棄。
抗告人以新臺幣貳佰肆拾柒萬元供擔保後，相對人就坐落臺北市
○○區○○段一小段二一七、二一八地號土地應有部分各萬分之
二四六及同小段一０六００建號建物即門牌號碼臺北市士林區○
○○路○段一九０巷二四之四號所有權全部，不得為讓與、設定
抵押或其他處分行為。
聲請及抗告費用由相對人負擔。
    理  由
一、抗告人於原法院聲請意旨略以：抗告人主張兩造為夫妻，惟
    相對人沉迷於一貫道相關之活動，忽視夫妻間之婚姻生活及
    家庭生活，抗告人已提起離婚訴訟，兩造前所購置坐落臺北
    市○○區○○段一小段217(面積229平方公尺、所有權範圍
    10000分之246)、218(面積1,117平方公尺，所有權範圍1000
    0之246)地號土地，暨其上同段10600建號建物即臺北市士林
    區○○○路○段190巷24之4號所有權全部(以下合稱系爭不動
    產)，為抗告人出資購買，相對人僅為借名登記人，且系爭
    不動產於兩造離婚後，將作為供兩造子女居住之用，抗告人
    於離婚訴訟中，亦訴請相對人將系爭不動產移轉登記予抗告
    人，惟恐相對人於獲知調解或訴訟後，再將系爭不動產為出
    售、設定他項權利或為其他處分之行為，致請求標的現狀變
    更，日後有不能執行或甚難執行之虞，為保全強制執行，願
    以現金供擔保，聲請裁定禁止相對人就系爭房地為讓與、設
    定抵押及其他一切處分行為等語。
二、按債權人就金錢以外之請求，因請求標的之現狀變更，有日
    後不能強制執行，或甚難強制執行之虞，欲保全強制執行者
    ，得聲請假處分，民事訴訟法第532條定有明文。經查，本
    件抗告人聲請假處分，已表明請求及其原因事實，以及假處
    分之原因，並提出戶籍謄本、民事調解聲請狀、土地及建物
    登記謄本等件以為釋明，雖其釋明尚難認為充足，惟其既陳
    明願供擔保，應認足以補其釋明之欠缺，故抗告人之聲請，
    應予准許。
三、次按法院定擔保金額而為准許假處分之裁定者，該項擔保係
    備供債務人因假處分所受損害之賠償(民事訴訟法第533條準
    用第526條第2項、第531條)，其數額應依標的物受假處分後
    ，債務人不能利用或處分該標的物所受之損害額，或因供擔
    保所受之損害額定之，非以標的物之價值為依據(最高法院
    63年度台抗字第142號判例參照)。經查，相對人就系爭不動
    產不得為讓與、設定抵押或其他處分行為，其所受損害額應
    以暫時無法就系爭不動產為買賣等處分之損害為準。參酌抗
    告人所提土地與建物登記謄本所載，系爭不動產曾於96年12
    月18日設定最高限額948萬元之抵押權予花旗銀行，是系爭
    不動產之交易價額應約為948萬元之1.2倍即1,137萬6,000元
    。相對人因本件假處分可能遭受之損害，應為無法出售系爭
    不動產取得價金在假處分期間所受之利息損失，依法定年利
    率5％計算1,137萬6,000元於本案訴訟所需審理期間4年4月
    （即各級法院辦案期限實施要點規定之第1、2、3審審判案
    件期限1年4月、2年、1年之和）之利息為246萬2,904元（計
    算式：11,376,000元×5％×4.33＝2,462,904元），則抗告
    人提供擔保金247萬元，應足供擔保相對人因本件假處分可
    能遭受之損害。抗告人依民事訴訟法第532條規定，聲請禁
    止相對人就系爭不動產為讓與、設定抵押及其他處分行為，
    為有理由，應予准許。原法院予以駁回，容有未洽。抗告意
    旨指摘原裁定不當，求予廢棄，為有理由，爰由本院廢棄原
    裁定，並裁定如主文第2項所示。
四、據上論結，本件抗告為有理由，爰裁定如主文。
中    華    民    國    99    年    4    月    30    日
                    民事第十三庭
                        審判長法  官  蕭艿菁
                              法  官  周舒雁
                              法  官  陳姿岑
正本係照原本作成。
本裁定除以適用法規顯有錯誤為理由外，不得再抗告。如提起再
抗告，應於收受後10日內委任律師為代理人向本院提出再抗告狀
。並繳納再抗告費新台幣１千元。
中    華    民    國    99    年    5     月    4     日
                              書記官  黃慶霽

司法院資訊處製作；財團法人民間司法改革基金會備份。
